【裁判字號】    95,簡上,16
【裁判日期】    951117
【裁判案由】    違反森林法
【裁判全文】
臺灣臺東地方法院刑事判決              95年度簡上字第16號
上  訴  人  陳興榮
            廖清南
            歐光雄
上列上訴人即被告因違反森林法案件，不服本院臺東簡易庭於中
華民國95年5月24日所為95年度東簡字第163號第一審判決（聲請
簡易判決處刑書案號：臺灣臺東地方法院檢察署95年度偵字第
2515號、偵字第707號），提起上訴，本院管轄之第二審合議庭
判決如下：
    主      文                                           
上訴駁回。
    事實及理由
一、本案經本院審理結果認原審對上訴人即被告乙○○、丙○○
    、丁○○論罪科刑之判決，其認事用法均無違誤，應予維持
    ，並引用第一審簡易判決書所載之事實、證據及理由（如附
    件）。
二、上訴意旨略以：原審量刑過重，請撤銷原判決，從輕量刑，
    並請求給予緩刑宣告，為此提起本件上訴等語。惟查：
(一)按量刑輕重，係屬事實審法院得依職權自由裁量之事項，苟
    已斟酌刑法第57條各款所列情狀而未逾越法定刑度，不得遽
    指為違法 (最高法院72年臺上字第6696號、75年臺上字第70
    33號判例參照)。且在同一犯罪事實與情節，如別無其他加
    重或減輕之原因，下級審量定之刑，亦無過重或失輕之不當
    情形，則上級審法院對下級審法院之職權行使，原則上應予
    尊重 (最高法院85年度臺上字第2446號判決意旨參照)。經
    查：原審依具體個案認定上訴人犯罪之動機目的、素行、所
    竊得之財物非鉅，惡性尚非重大，及犯罪後坦承犯行等一切
    情狀，各量處有期徒刑6月、併科罰金 (銀元)17,800 元，
    並諭知易科罰金之折算標準，其量刑已斟酌全案情節、法定
    加重減輕規定及刑法第57條各款情形，且未逾越法定刑之範
    圍，依前揭最高法院判例及裁判要旨，尚難認原審量刑有違
    法之情事。
(二)次查，上訴人等固均非累犯，惟上訴人丙○○前曾犯有違反
    麻醉藥品管理法、藥事法等案件，現尚有違反槍砲彈藥刀械
    管制條例案件繫屬本院審理中，上訴人丁○○亦曾犯有妨害
    風化、傷害致死等案件，現又因妨害性自主案件羈押中，有
    臺灣高等法院被告前案紀錄表在卷可稽。且原審斟酌本案案
    情，已量處上訴人法定之最低刑，並諭知易科罰金之折算標
    準。上訴意旨所指判刑太重云云，顯非事實。再上訴人所陳
    經濟能力不佳，家人罹病需人照顧等情縱係真實，亦係執行
    時檢察官是否准予易科罰金或分期繳納罰金之考量因素之一
    ，究不能執此而指摘原審判決不當而請求准予宣告緩刑。綜
    上所述，本案原審判決並無不妥，上訴人執前開情詞，指摘
    原判決不當，為無理由，應予駁回。
三、據上論斷，應依刑事訴訟法刑事訴訟法第455條之1第1項、
    第3項、第368條、第373條，判決如主文。
本案經檢察官甲○○到庭執行職務。 
中    華    民    國    95    年    11    月    17    日
                  刑事第二庭審判長法  官  李水源
                                  法  官  簡芳潔
                                  法  官  曾宗欽
以上正本證明與原本無異。
如不服本判決，應於判決送達後10日內向本院提出上訴狀（須附
繕本）。
「切勿逕送上級法院」
                                  書記官  沈茜庭

中    華    民    國    95    年    11    月    17    日
論罪科刑法條全文:
森林法第52條
竊取森林主、副產物而有左列情形之一者，處6月以上5年以下有
期徒刑，併科贓額二倍以上五倍以下罰金：
一  於保安林犯之者。
二  依機關之委託或其他契約，有保護森林義務之人犯之者。
三  於行使林產採取權時犯之者。
四  結夥二人以上或僱使他人犯之者。
五  以贓物為原料，製造木炭、松節油、其他物品或培植菇類者。
六  為搬運贓物，使用牲口、船舶、車輛，或有搬運造材之設備者
    。
七  掘採、毀壞、燒燬或隱蔽根株，以圖罪跡之湮滅者。
八  以贓物燃料，使用於礦物之採取，精製石灰、磚瓦或其他物品
    之製造者。
前項未遂犯罰之。
第1項第5款所製物品，以贓物論，沒收之。

司法院資訊處製作；財團法人民間司法改革基金會備份。
